臺灣臺中地方法院刑事判決
110年度簡上字第243號
上  訴  人  
即  被  告  鄭荏文


上列上訴人因竊盜案件，不服本院臺中簡易庭110年度中簡字第7
56號中華民國110年4月6日第一審簡易判決（聲請簡易判決處刑
案號：臺灣臺中地方檢察署110年度偵字第6098號），提起上訴
，本院管轄之第二審合議庭判決如下：
    主    文
原判決撤銷。
鄭荏文犯竊盜罪，累犯，處拘役伍拾日，如易科罰金，以新臺幣
壹仟元折算壹日。
未扣案之犯罪所得金耳環壹對及金項鍊壹條沒收，於全部或一部
不能沒收或不宜執行沒收時，追徵其價額。
    犯罪事實
一、鄭荏文意圖為自己不法之所有，基於竊盜犯意，於民國109
    年12月18日上午7時許，在胞姊鄭佳欣位於臺中市○○區○○路0
    段00巷0○00號4樓居處內，徒手竊取價值共計約新臺幣（下
    同）3萬8000元之金耳環1對及金項鍊1條，並於同日下午1時
    許及下午5時許，分次前往臺中市○區○○路0段000號之玉軒珠
    寶行，以2萬500元，出售予不知情之廖三旺。嗣鄭佳欣發現
    遭竊，質問鄭荏文，並報警處理，始查獲上情。
二、案經鄭佳欣訴由臺中市政府警察局第六分局報告臺灣臺中地
    方檢察署檢察官偵查後聲請簡易判決處刑。
    理    由
壹、證據能力部分
一、按被告以外之人於審判外之言詞或書面陳述，除法律有規定
    者外，不得作為證據，刑事訴訟法第159條固定有明文。惟
    被告以外之人於審判外之陳述，雖不符同法第159條之1至之
    4規定，而經當事人於審判程序同意作為證據，法院審酌該
    言詞陳述或書面陳述作成時之情況，認為適當者，亦得為證
    據；又當事人、代理人或辯護人於法院調查證據時，知有第
    159條第1項不得為證據之情形，而未於言詞辯論終結前聲明
    異議者，視為有前項之同意，同法第159條之5亦定有明文。
    立法意旨在於傳聞證據未經當事人之反對詰問予以核實，原
    則上先予排除。惟若當事人已放棄反對詰問權，於審判程序
    中表明同意該等傳聞證據可作為證據；或於言詞辯論終結前
    未聲明異議，基於尊重當事人對傳聞證據之處分權，及證據
    資料愈豐富，愈有助於真實發見之理念，且強化言詞辯論主
    義，使訴訟程序得以順暢進行，上開傳聞證據亦均具有證據
    能力。經查，上訴人即被告（以下稱被告）及檢察官就本判
    決以下所引用審判外之言詞或書面陳述，均未爭執其證據能
    力，復經本院審酌該等證據作成之客觀情況均無不當，並無
    不宜作為證據之情事，依刑事訴訟法第159條之5之規定，均
    具有證據能力。
二、又傳聞法則乃對於被告以外之人於審判外之言詞或書面陳述
    而為之規範。本案判決以下引用之非供述證據，固無刑事訴
    訟法第159條第1項規定傳聞法則之適用，然經本院於審理時
    依法踐行調查證據程序，與本案待證事實具有自然之關聯性
    ，且無證據證明係公務員違法取得之物，依法自得作為證據
    。
貳、認定犯罪事實所憑之證據及理由
    上開犯罪事實，業據被告於警詢、偵查及本院審理時均坦承
    不諱，核與證人即告訴人鄭佳欣、證人廖三旺於警詢之證述
    內容大致相符。此外，復有員警110年1月2日職務報告、指
    認犯罪嫌疑人紀錄表【鄭佳欣指認鄭荏文】、金飾買入登記
    簿等在卷可稽，足見被告之自白確與事實相符，堪以採信。
    本件事證已臻明確，被告犯行洵堪認定，應予依法論科。
參、論罪科刑及撤銷改判之理由
一、核被告所為，係犯刑法第320條第1項之竊盜罪。
二、被告前於109年間，因侵占案件，經本院以109年度易字第84
    3號判決判處有期徒刑6月確定，於109年7月15日易科罰金執
    行完畢之事實，有臺灣高等法院被告前案紀錄表附卷可憑，
    其於受有期徒刑之執行完畢後，5年內故意再犯本件有期徒
    刑以上之罪，為累犯，並審酌其所犯本案之罪，依其犯罪情
    節，並無應量處最低法定刑，否則有違罪刑相當原則，暨有
    因無法適用刑法第59條酌量減輕其刑之規定，致其人身自由
    遭受過苛侵害之情形，是就被告所犯之罪，爰依刑法第47條
    第1項規定及司法院釋字第775號解釋文，加重其刑。
三、原審以被告罪證明確，逕以簡易判決量處被告有期徒刑3月
    ，並諭知易科罰金之折算標準，固非無見，惟查：被告於原
    審判決後，已與告訴人達成和解，約定每月給付告訴人2000
    元，總額5萬元，現已給付1萬元等情，業據告訴人於本院審
    理時陳述明確，且告訴人亦表明願意給被告一次機會，希望
    判被告輕一點等語（見本院110年度簡上字第243號卷第50頁
    至第53頁），原審未及審酌上情，而判處被告有期徒刑3月
    ，量刑稍嫌略重，被告上訴意旨稱：已與告訴人和解，請求
    從輕量刑等語，為有理由，自應由本院將原判決撤銷改判。
四、爰審酌被告不思以合法途徑獲取財物，僅為滿足私慾即率爾
    侵害被害人即其胞姐之財產法益，守法觀念淡薄，完全未思
    及其行為對他人、社會造成之危害，所為殊值非難，暨其坦
    承犯行之犯後態度、犯罪之動機、目的、手段、所竊取財物
    之價值、高中畢業之教育程度、目前幫家裡工作、未婚、每
    月須給家用5000元，已與告訴人達成和解等一切情狀，量處
    如主文所示之刑，並諭知易科罰金之折算標準。
五、按犯罪所得，屬於犯罪行為人者，沒收之。但有特別規定者
    ，依其規定。前2項之沒收，於全部或一部不能沒收或不宜
    執行沒收時，追徵其價額，刑法第38條之1第1項、第3項定
    有明文。此外，本於「任何人都不能坐享或保有犯罪所得或
    犯罪所生利益」之理念，於該條第4項規定，犯罪所得包括
    違法行為所得、其變得之物或財產上利益及其孳息。違法行
    為所得與轉換而得之物（即變得之物），二者實屬同一，應
    擇一價值價高者沒收，以貫澈上開理念，但並無二者均予沒
    收之理。查被告所竊取之金耳環1對、金項鍊1條，雖均遭被
    告拿至玉軒珠寶行變賣，共得款2萬500元，且花用殆盡等情
    ，業據其於警詢時供述在卷（見110年度偵字第6098號卷第1
    9頁），並有該珠寶行之金飾買入登記簿在卷可憑（見110年
    度偵字第6098號卷第33頁），惟低於告訴人實際所受損害價
    值，揆之前開說明，違法行為所得與轉換而得之物（即變得
    之物），二者實屬同一，應擇一價值價高者沒收，爰依上開
    規定，就被告之犯罪所得金耳環1對及金項鍊1條宣告沒收，
    於全部或一部不能沒收或不宜執行沒收時，追徵其價額。又
    被告已償還告訴人1萬元，倘被告嗣後依和解內容繼續履行
    ，則於其實際償還金額之同一範圍內，因該財產利益獲得回
    復，而與已實際發還無異，自無庸再執行該部分犯罪所得之
    沒收，附此敘明（最高法院108年度台上字第672號判決意旨
    參照）。
據上論斷，應依刑事訴訟法第455條之1第1項、第3項、第369條
第1項前段、第364條、第299條第1項前段，刑法第320條第1項、
、第47條第1項、第41條第1項前段、第38條之1第1項前段、第3
項，刑法施行法第1條之1，判決如主文。
本案經檢察官黃怡華聲請簡易判決處刑，檢察官陳僑舫到庭執行
職務。
中　　華　　民　　國　　110 　年　　10　　月　　13　　日
                  刑事第十九庭  審判長法  官  李婉玉
                                      法  官  林雷安
                                      法  官  吳逸儒
以上正本證明與原本無異。
本件不得上訴。
　　　　                              書記官  王麗雯
中    華    民    國   110    年    10    月    13    日
附錄論罪科刑法條
刑法第320條
意圖為自己或第三人不法之所有，而竊取他人之動產者，為竊盜
罪，處五年以下有期徒刑、拘役或五十萬元以下罰金。
意圖為自己或第三人不法之利益，而竊佔他人之不動產者，依前
項之規定處斷。
前二項之未遂犯罰之